【裁判字號】    99,審易,5231
【裁判日期】    991231
【裁判案由】    毒品危害防制條例
【裁判全文】
臺灣高雄地方法院刑事判決            99年度審易字第5231號
公  訴  人  臺灣高雄地方法院檢察署檢察官
被      告  潘三吉
列被告因毒品危害防制條例案件，經檢察官提起公訴（99年度
偵字第30928 號），被告經訊問後為有罪之陳述，本院合議庭裁
定由受命法官獨任進行簡式審判程序，並判決如下：
    主  文
潘三吉施用第二級毒品，累犯，處有期徒刑陸月，如易科罰金，
以新臺幣壹仟元折算壹日。扣案之吸食器壹支沒收之。
    事實及理由
一、本件犯罪事實及證據均引用檢察官起訴書所載（如附件）。
二、按犯毒品危害防制條例第10條之罪，經觀察、勒戒後，認無
    繼續施用毒品之傾向，應即釋放，並為不起訴處分；認有繼
    續施用毒品之傾向者，應由檢察官聲請法院裁定令入戒治處
    所施以強制戒治，至無繼續戒治之必要，強制戒治期滿，應
    即釋放，由檢察官為不起訴處分。經觀察勒戒、強制戒治執
    行完畢釋放後，5 年內再犯第10條之罪，依93年1 月9 日修
    正施行之毒品危害防制條例第23條第2 項規定意旨，應由檢
    察官偵查起訴。又依修正後之規定，僅限於「初犯」及「5
    年後再犯」二種情形，始應先經觀察、勒戒或強制戒治程式
    。倘被告於5 年內已再犯，經依法追訴處罰，縱其第3 次（
    或第3 次以上）再度施用毒品之時間，在初犯經觀察、勒戒
    或強制戒治執行完畢釋放5 年以後，已不合於「5 年後再犯
    」之規定，且因已於「5 年內再犯」，顯見其再犯率甚高，
    原實施觀察、勒戒或強制戒治，已無法收其實效，即應依該
    條例第10條處罰（最高法院97年度第5 次刑事庭會議決議參
    照）。是本件被告初犯施用毒品犯行，於91年8 月7 日經觀
    察、勒戒及強制戒治執行完畢釋放後，5 年內再於93年間犯
    施用毒品案件，是依前開說明，縱其本件犯罪，係在初犯經
    觀察、勒戒及強制戒治執行完畢5 年後所為，仍應依法論科
    ，併予敘明。
三、核被告潘三吉所為，係犯毒品危害防制條例第10條第2 項之
    施用第二級毒品罪。又被告為施用而持有第二級毒品之低度
    行為，應為其施用之高度行為所吸收，不另論罪。被告有起
    訴書所載前科，於98年10月9 日縮刑期滿執行完畢等情，有
    臺灣高等法院被告前案紀錄表1 份在卷可佐，是被告於有期
    徒刑執行完畢後，5 年內故意再犯本件有期徒刑以上之罪，
    為累犯，應依法加重其刑。爰審酌被告前因施用毒品經觀察
    、勒戒、強制戒治及刑之執行後，尚未戒絕毒癮，另再犯本
    件施用第二級毒品罪，顯見其自制力不足，無法擺脫毒品，
    故應藉由刑罰之執行，以收教化之功能，並參以被告所犯係
    自戕行為，尚未害及他人等一切情狀，量處如主文所示之刑
    ，併參酌前開犯罪情狀，並諭知如主文所示之易科罰金折算
    標準，以資懲儆。至扣案吸食器1 個，係被告所有供預備施
    用甲基安非他命所用之物，業據被告供明在卷，爰均依刑法
    38條第1 項第2 款之規定，宣告沒收之。至於公訴人聲請沒
    收銷燬扣案之甲基安非他命部分，此部分並未隨本案併送至
    本院，而係隨同被告另涉販賣第二級毒品（99年偵字25102
    號、99年偵字25103 號、99年偵字25106 號），繫屬本院99
    年訴字1708號案件之中，因該物證係為證明被告是否有販賣
    第二級毒品之犯行，且本院無從調取送驗，爰不宣告沒收銷
    燬，併此敘明。另被告因施用毒品案件經本院以99年度審易
    字第4323號判處有期徒刑六月部分，前案施用時點為99年7
    月20日下午3時，距離本案認定施用時點已逾8日之久，就採
    尿送驗顯示之甲基安非他命反應，以毒品人體代謝之科學知
    識觀之，絕非前次施用第二級毒品所殘留反應，故與前案並
    無事實同一案件關係，附此敘明。
四、依刑事訴訟法刑事訴訟法第273 條之1 第1 項、第284 條之
    1、第299條第1項前段、第454條第2項，毒品危害防制條例
    第10條第2項，刑法第11條前段、第47條第1項、第41條第1
    項前段、第38條第1項第2款，判決如主文所示之刑。
本案經檢察官李英霆到庭執行職務。
中    華    民    國    99    年    12    月     31   日
                  刑事第十庭    法  官  廖建瑜
以上正本證明與原本無異。
如不服本判決應於收受送達後10日內向本院提出上訴書狀，並應
敘述具體理由；如未敘述上訴理由者，應於上訴期間屆滿後20日
內向本院補提理由書（均須按他造當事人之人數附繕本）「切勿
逕送上級法院」。
中    華    民    國    99    年    12    月    31    日
                                書記官  李崑良
附錄本案論罪科刑法條：
毒品危害防制條例第10條
施用第一級毒品者，處 6 月以上 5 年以下有期徒刑。
施用第二級毒品者，處 3 年以下有期徒刑。
附件：
臺灣高雄地方法院檢察署檢察官起訴書
                                     99年度偵字第30928號
    被      告  潘三吉  男  36歲（民國○○年○月○○日生）
                        住高雄縣鳳山市○○里○○鄰○○路9
                          號
                        (另案於臺灣高雄第二監獄執行中)
                        國民身分證統一編號：Ｚ000000000號
上列被告因違反毒品危害防制條例案件，業經偵查終結，認應提
起公訴，茲將犯罪事實及證據並所犯法條分敘如下：
        犯罪事實
一、潘三吉前於民國89年間，因施用毒品案件，經臺灣高雄地方
    法院（下稱高雄地院）以89年度毒聲字第9703號裁定送觀察
    、勒戒執行完畢後，認有繼續施用毒品傾向，再經高雄地院
    以90 年度毒聲字第26號裁定令入戒治處所施以強制戒治1年
    ，後因強制戒治執行已滿3 月，戒治處所認無繼續戒治之必
    要，經高雄地院裁定停止戒治，嗣遭撤銷停止戒治，於91年
    8月7日執行完畢（未釋放，91年8月8日接續執行徒刑，於92
    年7月20日縮短刑期假釋出獄），並由本署檢察官於91 年10
    月3日以91年度戒毒偵字第909號為不起訴處分確定；又於上
    開強制戒治執行完畢5 年內之93年間，再因施用毒品案件，
    經高雄地院以94年簡字第526號判決判處有期徒刑6月確定。
    嗣於97年間因持有毒品案件，經高雄地院以97年度審簡字第
    6811號判處有期徒刑3月確定，復於98年10月9日縮刑期滿執
    行完畢。詎其仍不知悔改，復基於施用第二級毒品甲基安非
    他命之犯意，於99 年7月28日18時許，在高雄縣鳳山市○○
    里○○鄰○○路9 號住處，以將甲基安非他命置於玻璃球燒烤
    後吸食煙霧之方式，施用第二級毒品甲基安非他命1 次。嗣
    於同日18時40分許，在高雄縣鳳山巿中山東路229巷30弄7號
    為警查獲，並當場扣得安非他命1包（含袋重0.4公克）及吸
    食器1 個，並經警採其尿液送驗，呈安非他命、甲基安非他
    命陽性反應，而悉上情。
二、案經高雄巿政府警察局左營分局報告偵辦。
        證據並所犯法條
一、證據清單與待證事實：
┌──┬───────────┬────────────┐
│    │                      │                        │
│編號│證據清單              │待證事實                │
│    │                      │                        │
├──┼───────────┼────────────┤
│    │                      │                        │
│1   │被告潘三吉於警詢及偵查│被告於上開時地施用、持有│
│    │                      │                        │
│    │中之自白。            │第二級毒品甲基安非他命之│
│    │                      │                        │
│    │                      │事實。                  │
│    │                      │                        │
├──┼───────────┼────────────┤
│    │                      │                        │
│2   │高雄巿凱旋醫院濫用藥物│被告尿液經檢驗呈安非他命│
│    │                      │                        │
│    │尿液檢驗報告、尿液採驗│、甲基安非他命陽性反應之│
│    │                      │                        │
│    │作業管制紀錄          │事實。                  │
│    │                      │                        │
├──┼───────────┼────────────┤
│    │                      │                        │
│3   │扣案之安非他命1包（含 │被告持有第二級毒品甲基安│
│    │                      │                        │
│    │袋重0.4公克）         │非他命之事實。          │
│    │                      │                        │
├──┼───────────┼────────────┤
│    │                      │                        │
│4   │扣案之吸食器1個       │被告持有、施用第二級毒品│
│    │                      │                        │
│    │                      │甲基安非他命之事實。    │
│    │                      │                        │
├──┼───────────┼────────────┤
│    │                      │                        │
│5   │刑案資料查註紀錄表、全│被告曾於強制戒治執行完畢│
│    │                      │                        │
│    │國施用毒品案件紀錄表  │釋放後5年內，再犯施用毒 │
│    │                      │                        │
│    │                      │品罪之事實。            │
│    │                      │                        │
└──┴───────────┴────────────┘
二、核被告所為，係犯毒品危害防制條例第10條第2 項之施用第
    二級毒品罪嫌。其施用甲基安非他命前後持有甲基安非他命
    之低度行為，應為施用甲基安非他命之高度行為所吸收，不
    另論罪。又被告於受有期徒刑執行完畢後，5 年以內故意再
    犯本件有期徒刑以上之罪，有本署刑案資料查註紀錄表附卷
    可稽，請依累犯規定加重其刑。扣案之物，併請依法宣告沒
    收、銷燬。
三、依毒品危害防制條例第23條第2項、刑事訴訟法第251條第1
    項提起公訴。
    此  致
臺灣高雄地方法院
中    華    民    國    98    年    10    月    30    日
                              檢 察 官  黃 世 勳
上正本證明與原本無異
中    華    民    國    99    年    11    月    9     日
                              書 記 官  李 德 農
參考法條
毒品危害防制條例第10條
施用第一級毒品者，處 6 月以上 5 年以下有期徒刑。
施用第二級毒品者，處 3 年以下有期徒刑。

司法院資訊處製作；財團法人民間司法改革基金會備份。
